【裁判字號】    97,易,608
【裁判日期】    970729
【裁判案由】    竊盜
【裁判全文】
臺灣桃園地方法院刑事判決               97年度易字第608號
公  訴  人  臺灣桃園地方法院檢察署檢察官
被      告  戊○○
上列被告因竊盜案件，經檢察官提起公訴（九十七年度偵字第一
二九號及第一三九五號），被告於本院準備程序進行中，
就被訴事實為有罪之陳述，經本院告知簡式審判程序意旨，並聽
取公訴人、被告之意見後，本院裁定依簡式審判程序審理，並判
決如下：
    主  文
戊○○竊盜，處有期徒刑貳月；又竊盜，處有期徒刑貳月；又竊
盜，處有期徒刑貳月；又竊盜，處有期徒刑肆月。應執行有期徒
刑捌月。
    事  實
一、戊○○意圖為自己不法之所有，基於各別之竊盜犯意，先後
    於：(一)民國九十六年十二月間某日某時許，在鄭安順所經營
    位在桃園縣桃園市○○路五八號之「安程資源回收企業社
    」，趁鄭安順未注意之際，徒手竊取鄭安順所有之LG、序號
    000000000000000 號之行動電話一具，得手後逃逸離去，並
    於九十七年一月三日上午九時三十分許，前往不知情之張建
    川所經營之「多倫多通訊行」，以新臺幣（下同）一千一百
    元變賣該具行動電話，所得款項業已花用殆盡。(二)九十六年
    十二月二十一日晚間八時許，利用其在友人乙○○之子丙○○位於桃園縣桃園市○○路四六三巷五之二號住處而丙○○
    外出倒垃圾之機會，徒手竊取丙○○所有之NOKIA 、序號00
    0000000000000 號行動電話一具，得手後，隨即前往不知情
    之李卿益所經營位在桃園縣桃園市○○路六十號之「E 通訊
    行」，以四千元變賣該具行動電話並將該款項花用殆盡。(三)
    九十六年十二月三十日下午五時許，在桃園縣桃園市○○路
    八十號之「德川冷凍廠」，趁甲○○洗車未注意之際，徒手
    竊取甲○○所有之NOKIA 、序號000000000000000 號行動電
    話一具，得手後旋即至上址「E 通訊行」，以二千元變賣該
    具行動電話並將該款項花用殆盡。(四)九十七年一月十三日晚
    間十時許，在黃麗雲所經營位在桃園縣桃園市○○○街二十
    七號之「歡聲雷動餐飲店」，利用陪伴客人丁○○唱歌飲酒
    之機會，徒手竊取丁○○所有之皮夾一只（內有國民身分證
    、全民健康保險卡、駕駛執照、身心殘障手冊各一張、現金
    約五萬元〈起訴書誤載為五千元〉、信用卡七張及支票二張
    ），得手後逃離該店。嗣於九十七年五月十七日晚間七時五
    十分許，在桃園縣桃園市○○○路二號，為警據報持拘票前
    往該處拘提戊○○而查獲，並循線查悉上情。
二、案經丙○○、丁○○訴由桃園縣警察局桃園分局報告臺灣桃
    園地方法院檢察署檢察官偵查起訴。
    理  由
壹、程序事項：
    被告戊○○所犯係死刑、無期徒刑或最輕本刑為三年以上有
    期徒刑以外之罪，亦非屬高等法院管轄第一審之案件，其於
    準備程序中就被訴事實為有罪之陳述，經本院告知簡式審判
    程序之旨，並聽取公訴人、被告之意見後，經本院認為適宜
    ，乃依刑事訴訟法第二百七十三條之一第一項規定，裁定進
    行簡式審判程序，先予敘明。
貳、實體事項：
一、上揭犯罪事實，業據被告於本院審理中坦承不諱（參見本院
    九十七年七月十四日準備程序筆錄第二頁、同日簡式審判筆
    錄第一、三頁），核與被害人即證人鄭安順、丙○○、甲○○、丁○○、證人張建川、李卿益、黃麗雲分別於警詢及偵
    查中所證述之情節大致相符，並有中古手機買賣切結書一紙
    、手機讓渡證書二紙、贓物認領保管單二紙、行動電話照片
    七張、通聯紀錄三份、被害人丁○○之國民身分證、身心殘
    障手冊及駕駛執照各一紙在卷可參。綜上所述，足見被告之
    自白核與事實相符，應可採為論罪科刑之依據。從而，本件
    事證已臻明確，被告犯行洵堪認定，應予依法論科。
二、核被告就上開犯罪事實(一)至(四)所為，各係犯刑法第三百二十
    條第一項之普通竊盜罪。被告所犯上開四罪，犯意各別，應
    予分論併罰。爰審酌被告犯後尚能坦承犯行，及其犯罪動機
    、目的、手段、被害人等各自所受損害程度，以及各次之犯
    罪情節等一切情狀，分別量處如主文所示之刑及定其應執行
    刑，以資懲儆。至公訴意旨雖認被告僅坦承部分犯行，且其
    正值青年，身體健全，竟不思循正途謀取錢財，卻屢犯竊盜
    以圖私利等情狀，請求宣告強制工作等語。惟查，被告於本
    院審理中已坦承全部犯行，以免司法資源之耗費，而已無坦
    承部分犯行之情事，且其於本案犯罪之前並未有何竊盜前科
    ，此有臺灣高等法院被告前案紀錄表一份在卷可參，難認其
    自以往至今即存有竊盜之惡習，又被告於本案所犯四次竊盜
    犯行中，其手段均係以徒手竊取，所竊得之財物亦為行動電
    話及皮夾之類等物，與一般竊盜慣犯常以夥眾攜帶兇器破壞
    他人住宅或建築物竊取價值達數萬或數十萬元之財物亦有所
    迥異，是以被告上開行為與實際已染有竊盜習慣之慣犯，尚
    有不同，衡以憲法比例原則之考量，本院認對之處以前開宣
    告之刑及定應執行刑以足收懲戒之效，因認尚無宣告強制工
    作之必要，是公訴意旨請求對被告宣告強制工作一節，稍嫌
    未洽，附予敘明。
據上論斷，應依刑事訴訟法第二百七十三條之一第一項、第二百
九十九條第一項前段，刑法第三百二十條第一項、第五十一條第
五款，刑法施行法第一條之一第一項、第二項前段，判決如主文
。
本案經檢察官何治蕙到庭執行職務。
中    華    民    國    97    年    7     月    29    日
                        臺灣桃園地方法院刑事第十庭
                            法  官  林  家  賢
上正本證明與原本相符。
如不服本判決，應於判決送達後十日內，向本院提出上訴狀（應
附繕本），上訴於臺灣高等法院。
                            書記官  常  毓  生
中    華    民    國    97    年    7     月    31    日
附錄本判決論罪科刑法條：
刑法第三百二十條第一項：
意圖為自己或第三人不法之所有，而竊取他人之動產者，為竊盜
罪，處五年以下有期徒刑、拘役或五百元以下罰金。


司法院資訊處製作；財團法人民間司法改革基金會備份。
